【裁判字號】    96,上訴,5372
【裁判日期】    970507
【裁判案由】    毒品危害防制條例等
【裁判全文】
臺灣高等法院刑事判決                96年度上訴字第5372號
上  訴  人
即  被  告  甲○○
選任辯護人  曾郁榮  律師
上列上訴人因毒品危害防制條例案件，不服台灣台北地方法院96
年度訴字第936號，中華民國96年11月6日第一審判決（起訴案號
：台灣台北地方法院檢察署96年度偵字第10389號、第11484號）
，提起上訴，本院判決如下：
    主  文
原判決關於販賣第二級毒品、販賣第三級毒品部分暨定執行刑均
撤銷。
甲○○販賣第二級毒品，貳罪，各處有期徒刑捌年，扣案第二級
毒品MDMA玖包（共計玖拾顆，驗餘淨重共貳拾肆點柒捌公克）沒
收銷燬，包裝袋玖只均沒收，販賣毒品所得新臺幣柒佰元沒收，
如全部或一部不能沒收時，以其財產抵償之；又販賣第三級毒品
，肆罪，各處有期徒刑陸年，扣案第三級毒品愷他命包（合計
驗餘毛重拾柒點捌貳公克）均沒收銷燬，包裝袋只、分裝袋
拾只、電子磅秤壹臺均沒收，販賣毒品所得新臺幣仟玖佰元沒
收，其中新臺幣仟貳佰元如全部或一部不能沒收時，以其財產
抵償之。應執行有期徒刑貳拾年，扣案之第二級毒品MDMA玖包（
共計玖拾顆，驗餘淨重共貳拾肆點柒捌公克）、第三級毒品愷他
命包（合計驗餘毛重拾柒點捌貳公克）均沒收銷燬，扣案包
裝袋拾貳只、分裝袋拾只、電子磅秤壹臺及如附表所示之署押均
沒收，販賣毒品所得新臺幣肆仟陸佰元沒收，其中新臺幣仟玖
佰元如全部或一部不能沒收時，以其財產抵償之。
    事  實
一、甲○○明知3,4-亞甲基雙氧甲基安非他命（3,4-Methylened
    ioxymethamphetamine、MDMA，俗名搖頭丸）係毒品危害防
    制條例列管之第二級毒品，不得販賣，竟於民國95年間以每
    顆約新臺幣（下同）200元之價格購入MDMA藥錠數顆後，萌
    生為圖營利而販賣MDMA之犯意，於同年年底某日，在臺北市
    ○○○路之錢櫃KTV內，以每顆350元之價格售出2顆予藺以
    春施用牟利，總計上揭販賣毒品所得共700元。（為就販賣
    毒品所得沒收部分為最有利於被告之認定，故採以2顆，每
    顆350元計算）。甲○○嗣復意圖營利，基於販賣第二級毒
    品MDMA之犯意，於96年2月16日21時許，以18,000元之代價
    ，向真實姓名年籍不詳，綽號「偉林」之成年男子販入第二
    級毒品MDMA藥錠90顆（分裝為9袋，每袋10顆包裝，共計淨
    重25.06公克，驗餘淨重24.78公克）並伺機販售牟利。
二、又甲○○明知愷他命（Ketamine，俗名K他命）亦係經政府
    依毒品危害防制條例公告列為第三級毒品，不得販賣、轉讓
    ，竟於96年2月16日21時許購買上開MDMA之同時，以15,000
    元之代價，向真實姓名年籍不詳，綽號「偉林」之成年男子
    販入第三級毒品愷他命30公克，並於：(一)同日23時許，在臺
    北市中山區○○○路○段5巷9號3樓租屋處內，將約1公克愷
    他命分裝於夾鏈袋中，再以700元之代價，將該包愷他命販
    賣予友人詹雅雯；(二)於96年2月底某日，在上址以每公克1,0
    00元之代價，販賣愷他命2包（每包1公克）予藺以春；(三)於
    同年3月1日23時許，在上址以500元之代價，販賣略少於1公
    克之愷他命1小包予詹雅雯；(四)於同年月3日20時30分許，在
    上址以700元之代價，販賣愷他命1小包（經詹雅雯取少許施
    用後，尚餘毛重1.107公克）予詹雅雯。
三、嗣經臺北市政府警察局北投分局承辦警員接獲線報，於96年
    3月3日21時許，持本院核發之搜索票前往甲○○之臺北市中
    山區○○○路○段5巷9號3樓租屋處執行搜索，當場查獲上開
    MDMA藥錠90顆（合計淨重25.06公克，驗餘淨重24.78公克）
    、愷他命3包（合計毛重17.385公克，驗餘毛重17.382公克
    ）、分裝袋10只、電子磅秤1臺及販賣第三級毒品愷他命所
    得之700元等物，另在詹雅雯身上查獲其甫向甲○○購得之
    愷他命1小包（毛重1.107公克）及其施用剩餘之愷他命1小
    瓶（毛重2.922公克）。
四、案經臺北市政府警察局北投分局報告及臺灣臺北地方法院檢
    察署檢察官自動檢舉偵查起訴。
    理  由
壹、程序方面
    按被告之自白，非出於強暴、脅迫、利誘、詐欺、疲勞訊問
    、違法羈押或其他不正之方法，且與事實相符者，得為證據
    ，刑事訴訟法第156條第1項定有明文。被告甲○○於本院準
    備程序及審理時雖辯稱，伊於96年3月4日冒用吳奉運名義應
    訊時，並未承認搖頭丸係伊所有，但因承辦警員向伊表示，
    若如此講，伊於移送偵查庭時將會遭檢察官收押等語，且警
    方在搜索MDMA時，並沒有讓伊去看搜索的過程，但當時警察
    向伊說，在伊家搜到就是伊的，叫伊擔下來等語，伊始為自
    白販入搖頭丸、販賣及轉讓愷他命之供述，嗣後於解送地檢
    署之過程中，警方又表示若前後供述不一致，亦將遭收押等
    語，是伊於檢察官內勤偵查時亦為相同之自白，因此伊所為
    之上開自白均係因承辦警員之恐嚇所致，自無證據能力云云
    （見臺灣臺北地方法院檢察署96度偵字第5796號卷，下稱偵
    查卷，第93頁、原審院卷第21頁反面、第23頁），惟查，本
    件經警方查獲前，證人藺以春已於警方訊問時陳稱伊向被告
    購買搖頭丸及愷他命等情（見臺灣臺北地方法院檢察署96度
    警聲搜字第475號卷第6頁，此份筆錄雖為傳聞證據而不具證
    據能力，惟該筆錄之存在確可證實警方獲得線報之來源，故
    當得作為認定被告犯行外之事實所憑依據），而警方查獲後
    ，證人詹雅雯、蔡文翔、郭佳雯及陳欣妤亦分別證稱被告有
    販賣、轉讓愷他命，及持有扣案之大量搖頭丸等事實（見偵
    查卷第17-18頁、第23-25頁、第29-30頁、第37頁），是縱
    被告於警方詢問時否認犯行，亦無礙於承辦本案之警員以販
    賣第二、三級毒品與轉讓第三級毒品等罪名移送被告之合理
    性，因此承辦本案之警員原無須冒違紀觸法之風險，以脅迫
    詐欺等不正方法，逼迫被告為違背己意自白之必要。再者，
    被告若確因恐遭羈押而為不實之陳述，當應力陳自己無罪之
    辯解，以降低其涉案之嫌疑，何需於上開警詢筆錄製作時，
    坦承其確有販賣、轉讓愷他命，及持有扣案之大量搖頭丸等
    犯行，是其所辯亦不符情理。另被告於96年3月4日經逮捕後
    ，隨即為警方帶回警局製作筆錄等情，業經臺北市政府警察
    局北投分局警員謝政翰於原審審理時證述明確，並證稱，偵
    查卷第8-14頁吳奉運之筆錄，即為伊為被告製作之筆錄，詢
    問人為卞達逸，在製作筆錄時，有先跟被告聊，瞭解一下案
    情，並先行打一些草稿，在詢問的時候，依照被告的回答，
    再修改筆錄，但並未告訴被告需要在錄音開始之後承認轉讓
    或是販賣毒品，也不曾告訴被告必須依照警詢筆錄的內容在
    檢察官那邊做同樣的回答，亦無對被告說：「你如果這樣說
    的話，去法院會被收押，我是要幫你，好好想一想，你就說
    是無償轉讓。」之類的話，詢問過程中，伊並未兇被告，製
    作筆錄時，被告就沒有否認犯罪等語（見原審卷第57頁反面
    、第59-60頁、第61頁反面），證人即同分局警員卞達逸亦
    證稱，伊當天搜索得本案扣押物品時即問被告是否為他的，
    被告有承認搖頭丸及愷他命都是他的，嗣後在警局製作筆錄
    時，係由伊詢問被告，謝政翰負責製作筆錄，在製作這份筆
    錄之前，並未對被告再製作另外一份筆錄，在製作筆錄之前
    或是製作筆錄的過程中，並無對被告的回答感到不滿意，請
    他作修改的情形，被告在製作筆錄時，已經有承認販賣、無
    償轉讓和持有愷他命的部份，搖頭丸在製作筆錄時有承認是
    他持有，並未承認有販賣搖頭丸，製作筆錄過程中或是之後
    ，伊未曾告知被告移送地檢署時，他的回答必須要跟警詢的
    筆錄相符，否則會被收押，亦未以強暴、脅迫或是詐欺等不
    正的方法訊問被告等語（見原審卷第63-65頁），是被告所
    為之上開辯解，即無所據。此外，在上開警方詢問及檢察官
    偵訊過程中，並無何施以強暴、脅迫、利誘、詐欺、疲勞訊
    問、違法羈押或其他不正之方法之跡象，是被告於前揭時、
    地所為之自白如經調查與事實相符，依法自得為證據，而有
    證據能力。次按被告以外之人於審判外之言詞或書面陳述，
    除法律有規定者外，不得作為證據，刑事訴訟法第159條第1
    項定有明文。本案證人藺以春於警方詢問時所為之筆錄因屬
    被告以外之人於審判外之言詞陳述，此部分既經被告爭執，
    亦不具備其他符合例外之法定要件，依法應無證據能力，併
    予敘明。
貳、實體方面
一、被告甲○○經合法傳喚，無正當理由未到庭辯解，惟於原審
    及本院準備程序中矢口否認涉有何販賣第二級毒品MDMA、第
    三級毒品愷他命之犯行，先辯稱，伊所購買之MDMA是供自已
    施用，並不是要販賣云云，嗣復改辯稱，扣案之MDMA並非在
    伊臺北市中山區○○○路○段5巷9號3樓租屋處內搜索到的，
    伊不知道扣案之MDMA是何人所有，且伊不認識藺以春，未曾
    販賣任何毒品予此人，伊亦未販賣愷他命予詹雅雯云云。
二、經查：
(一)被告曾於95年年底某日在臺北市○○○路之錢櫃KTV，以每
    顆350元之價格，販賣MDMA予藺以春之事實，業據證人藺以
    春於檢察官偵訊時證述無誤（見偵查卷第164頁），證人藺
    以春並於原審審理時證稱：被告係在臺北市○○○路和南京
    東路的錢櫃KTV販賣搖頭丸予伊，1顆價格為350元，一次買2
    到3顆，伊跟別人買搖頭丸的價格差不多都與被告賣的價格
    一樣，向被告買的搖頭丸像M＆M巧克力一樣的圓弧狀，但是
    沒有那麼大顆，施用後，藥效跟伊向他人購買的搖頭丸完全
    一樣，確實是搖頭丸無誤等語（見原審卷第104-105頁、第
    110頁、第112頁），再參以被告於警方詢問時自承，伊於96
    年2月16日21時許，以18,000元之代價，向真實姓名年籍不
    詳綽號「偉林」之成年男子購得第二級毒品MDMA藥錠90顆等
    情（見偵查卷第11頁），可見當時MDMA藥錠之行情約為每顆
    200元左右。而證人藺以春向被告購買MDMA之時間既距96年2
    月16日非久，衡情當時（95年年底）MDMA之價格亦不致有過
    大波動，故被告以每顆350元之價格售予證人藺以春，確有
    營利之意圖及獲利之客觀事實。至證人藺以春雖於原審證稱
    向被告購買MDMA藥錠2至3顆，以致被告販毒所得若干無從確
    定，本院基於為最有利於被告之認定，故採以2顆，每顆350
    元計算，上揭販賣毒品所得合計共700元。
(二)又扣案第二級毒品MDMA藥錠90顆（分裝為9袋，每袋10顆包
    裝，共計淨重25.06公克，驗餘淨重共24.78公克）係於被告
    上開居所內之電視櫃內查獲之事實，業據證人謝政翰證稱：
    伊與卞達逸小隊長及另外一位同事持搜索票到被告上開租屋
    處，當場看到他們的房間桌上就有一個K盤，K盤上面還有散
    落一些K他命粉末，並在被告的電視櫃內查到1包搖頭丸，並
    立刻將搖頭丸取出，當時被告在伊身邊，距離伊僅有一、兩
    步，他可以看得到，伊搜得毒品後，曾向在場的人確認這些
    東西是何人所有，詹雅雯、蔡文翔、郭佳雯、陳欣妤都指證
    搖頭丸、愷他命粉末、K盤這些東西都是這位自稱吳奉運的
    男子（即被告）所有，而該自稱吳奉運之人亦承認毒品是他
    的等語（見原審卷第57頁、第60頁反面、第61-62頁）；證
    人卞達逸亦證稱，伊等進去被告租屋處時，看到電視櫃前面
    的四方桌上有未吸食的Ｋ他命粉末，所以伊就開始做查扣的
    動作，在旁邊的電視櫃和週邊搜索，結果在電視櫃下方查獲
    搖頭丸90顆，當時是謝政翰發現搖頭丸並取出，搖頭丸是用
    紅色紙袋裝的，90顆全部都是在裡面等語（見原審卷第63頁
    ），又徵之當時亦在場之證人詹雅雯於原審審理時證稱，伊
    當時蹲在旁邊，後來就站到開門那邊走道，警方原本搜索都
    沒有搜到東西，後來不知道是哪個警察就從電視櫃裡面拿出
    紅包袋出來，再從裡面拿出不知道什麼東西出來，伊有看到
    警察蹲下來伸手進去電視櫃拿出東西，然後警察就拆開來看
    等語（見原審卷第70頁），顯然本件扣案之MDMA藥錠均係於
    被告臺北市中山區○○○路○段5巷9號3樓租屋處內搜索取得
    。另查，證人即被告之前女友郭佳雯亦證稱，伊認識被告之
    一、兩年期間，被告均係一個人居住於上開新生北路租屋處
    等語（見原審卷第72頁反面），又被告已居住於上開地址1
    年以上，期間亦未曾轉租他人等情，業經被告自承在卷（見
    原審卷第118頁），衡以該電視櫃係被告平日頻繁開啟之家
    具，櫃內下方之杯子更屬被告所有且經常使用之物（見原審
    卷第118頁），則原放置於該電視櫃內上層之扣案MDMA藥錠
    ，顯無屬他人所有，卻於被告不知情之狀況下長期放置該處
    之理，因此，被告於警方詢問時供稱該90顆MDMA藥錠係於96
    年2月16日21時許，在臺北市○○○路錢櫃KTV以18,000元之
    代價購得等語（見偵查卷第11頁），應係屬實，故被告上開
    辯解，無足採信，扣案之MDMA藥錠應係被告所有之物無誤。
(三)又扣案之被告所販入第二級毒品MDMA藥錠90顆經送鑑定結果
    ，均檢出第二級毒品3,4-亞甲基雙氧甲基安非他命（3,4-Me
    thylenedioxymethamphetamine，MDMA）成分之事實，有內
    政部警政署刑事警察局96年3月26日刑鑑字第0960032880號
    函在卷可稽（見偵查卷第145頁），是其數量甚為龐大。又
    被告亦自承其未曾施用過MDMA，因為好奇而想要嘗試等語（
    見偵查卷第72頁），其經查獲後驗尿之結果，亦呈MDMA陰性
    反應，有驗尿報告1紙附卷可參（見偵查卷第83頁），顯見
    被告此部分之供述應係真實。而第二級毒品MDMA乃政府嚴加
    查緝之違禁物品，價格非低，且持有毒品而為警查獲之風險
    極高，施用毒品之人多係一次購買短期內施用所需之數量，
    以免花費過大，並減短持有毒品時間，避免為警查獲之風險
    ，尤其初試此類毒品者，其用量更不可能過重，是被告一次
    花費高達18,000元購入多達90顆之MDMA藥錠，顯非單純供己
    施用而已，若非將本求利，當無甘冒風險一次購入數量龐大
    價值不菲之MDMA藥錠之理。是被告購入上開數量龐大之MDMA
    藥錠，應係意圖營利供販賣之用而販入之事實，甚為灼然。
(四)再者，被告販賣第三級毒品愷他命之事實，迭據證人藺以春
    、詹雅雯證述在卷（見偵查卷第18頁、第88頁、第165頁、
    原審院卷第67頁反面、第69頁、第104頁）。被告雖否認伊
    認識藺以春，且係以購入愷他命之成本價轉賣予詹雅雯，並
    未營利云云，然查，證人藺以春確曾向被告購買愷他命等情
    ，除據其於檢察官偵訊及原審院審理時證述如上外，本件警
    方亦係以其檢舉為依據，獲得被告居所地點、往來有人及出
    沒時間等情資，進而於向原法院聲請核准搜索票後，持票一
    舉查獲本案，因此證人藺以春所為之上開證詞可信度，應屬
    甚高。又被告係以1公克700元之代價，出售愷他命予證人詹
    雅雯等情，業經被告於檢察官偵訊時坦承在卷（見偵查卷第
    72頁），且本件查獲後由證人詹雅雯身上扣得，於查獲當天
    甫自被告處購得之愷他命1包經行政院衛生署管制藥品管理
    局鑑定之結果，該包扣案物品含塑膠袋、標籤等物之重量，
    共計毛重1. 107公克，有該局96年3月23日管檢字第0630002
    891號鑑定書1份附卷足參（見偵查卷第171頁），而證人詹
    雅雯雖證稱，伊於96年3月3日在被告居所施用之愷他命是伊
    向被告購買後，由該包愷他命中取出吸食的等語（見偵查卷
    第17頁、原審卷第67頁），然其復證稱，伊只抽K煙，即將K
    他命毒品摻入煙草一起吸食，一次只摻入一點點而已等語（
    見偵查卷第19頁），顯然證人詹雅雯每次施用愷他命之用量
    甚少，故上開扣案之該包裝袋內原先置入之愷他命亦應約為
    1公克上下，足以佐證被告上開自白之真實性。被告雖以前
    詞置辯，然依被告於警方詢問時供稱，伊係於96年2月16日
    在臺北市○○○路錢櫃KTV內，以15,000元之代價購入30公
    克愷他命等語觀之，被告取得愷他命之成本僅每公克500元
    ，則其以每公克700元之價格販賣予證人詹雅雯，當可獲得
    每公克200元差價之利益，是其辯稱伊僅以購入之價錢出售
    ，並未賺詹雅雯的錢云云，應非屬實。另被告雖辯稱96年3
    月3日本案為警查獲前，證人詹雅雯原欲持以700元向伊購買
    上開扣案之愷他命1包，但伊並未收取云云，惟查，證人卞
    達逸於原審審理時證稱，扣案之700元紙鈔係伊所扣得，因
    詹雅雯於現場表示，當天伊等未到之前詹雅雯曾以700元的
    價格購得1包愷他命，伊便請被告將700元交出，被告係自行
    從皮夾裡面拿出7張100元的鈔票等語（見原審卷第64頁反面
    ），證人詹雅雯亦證稱，上開愷他命1包是伊向被告購買的
    ，伊有給被告錢，好像是700還是600元現鈔，伊把身上的百
    元鈔票全部給被告等語（見原審卷第67頁），可見被告上開
    辯解，亦不可採。從而，被告於96年2月16日以700元之代價
    販賣愷他命1公克予詹雅雯、同年2月底某日，在上址以每公
    克1,000元之代價，販賣愷他命2包（每包1公克）予藺以春
    、同年3月1日23時許，再以500元之代價，販賣略少於1公克
    之愷他命1小包予詹雅雯、同年月3日20時30分許，以700元
    之代價，販賣愷他命約1公克予詹雅雯等事實均已明確，堪
    以認定。
(五)扣案被告所有之白色粉末3包（合計毛重17.385公克，驗餘
    毛重17.382公克）經送行政院衛生署管制藥品管理局鑑定結
    果，確含愷他命成分，有行政院衛生署管制藥品管理局96年
    3月23日管檢字第0960002891號鑑定書（見偵查卷第147-148
    頁），此外，復有臺北市政府警察局北投分局搜索扣押筆錄
    、扣押物品目錄表、扣押物品收據、臺北市政府警察局北投
    分局查獲涉嫌毒品危害防制條例初步鑑驗報告單可資佐證（
    見偵查卷第43-53頁）。
(六)綜上所述，被告販賣第二級毒品、第三級毒品犯行均事證明
    確，洵堪認定。
四、按3,4-亞甲基雙氧甲基安非他命（3,4-Methylenedioxymeth
    amphetamine、MDMA）、愷他命（Ketamine）分別係毒品危
    害防制條例第2條第2項第2款、第3款所規定之第二級毒品及
    第三級毒品，而販賣毒品罪，並不以販入之後復行賣出為構
    成要件，祇須以營利為目的將毒品購入或將之賣出，有一於
    此，其犯罪即經完成，縱尚未賣出，仍應成立販賣毒品既遂
    罪（最高法院93年度台上字第110號判決意旨參照）。被告
    於販賣第二級毒品予藺以春後，復大量販入MDMA，顯係基於
    營利售賣意圖而販入，有如前述，其既係意圖營利而販入，
    雖未及賣出，揆諸上開說明，仍應另成立一獨立之販賣第2
    級毒品罪。是核被告甲○○之所為，係犯2次毒品危害防制
    條例第4條第2項之販賣第二級毒品罪、4次同條第3項之販賣
    第三級毒品罪。被告於販賣毒品MDMA及愷他命而持有該毒品
    之低度行為，應分別為販賣之高度行為所吸收，不另論罪。
    被告所為上開2次販賣第二級毒品、4次販賣第三級毒品犯行
    ，均犯意個別，行為互殊，應予分論併罰。原審就被告販賣
    第二級毒品及第三級毒品部分予以論罪科刑並定其應執行刑
    ，固非無見，惟查：(一)法律上屬於自由裁量之事項，並非
    概無法律性之拘束。自由裁量係於法律一定之外部性界限內
    使法官具體選擇以為適當之處理；因此在裁量時，必須符合
    所適用之法規之目的。更進一步言，必須受法律秩序之理念
    所指導，此亦即所謂之自由裁量之內部界限。關於定應執行
    之刑，既屬自由裁量之範圍，其應受此項內部性界限之拘束
    ，要屬當然。按刑法51條第5款規定，宣告多數有期徒刑者
    ，於各刑中之最長期以上，各刑合併之刑期以下，定其刑期
    。但不得逾30年。即數罪併罰，分別宣告有期徒刑之刑，法
    官應在各刑中之最長期以上，各刑合併之刑期以下，定其應
    執刑之刑。此即為法官在法律上得以自由裁量之事項，惟法
    官在裁量時仍應遵守比例原則，不可恣意而為，苟在數罪併
    罰中，宣告多數有期徒刑，經定應執行刑後，使得多數之罪
    所宣告之刑免予執行，已失刑法上論罪科刑之目的，難謂無
    裁量失衡。查本件原判決論處被告共9罪，其中販賣第二級
    毒品共貳罪，各處有期徒刑捌年；販賣第三級毒品共肆罪；
    各處有期徒刑陸年；轉讓三級毒品共貳罪，各處有期徒刑肆
    月，均減為有期徒刑貳月；行使偽造私文書，處有期徒刑伍
    月，減為有期徒刑貳月又拾伍日，最長期為有期徒刑捌年，
    各刑合併之刑期為肆拾年陸月又拾伍日 (轉讓毒品及偽造文
    書部分業據被告撤回上訴)，原判決定其應執行刑為有期徒
    刑拾肆年，其中7罪均因定執行刑後免予執行，顯見其裁量
    有失衡而有違比例原則，自有未當；(二)被告於96年3月3日
    20 時30分許，以700元之代價，販賣愷他命1小包予詹雅雯
    ，所得700元業於當日警方搜索時扣押在案，此有扣押物品
    目錄表在卷可考 (見偵字第5796號卷46頁)，該部分被告販
    毒所得既已扣案應僅須宣告沒收即可，原判決竟另諭知「如
    全部或一部不能沒收時，以其財產抵償之」，容有違誤。被
    告上訴意旨猶執陳詞否認有販賣毒品犯行，雖不足取，惟原
    判決既有上開可議之處，應由本院將原判決就被告販賣第二
    級毒品及第三級毒品部分及定執行刑撤銷改判。爰審酌被告
    意圖營利販賣MDMA及愷他命多次供人施用，危害社會治安，
    對人體健康、社會秩序之影響重大，其惡性非輕，且犯後猶
    飾詞卸責，否認販賣部分犯行，毫無悔意，態度不佳，並審
    酌其販賣之毒品數量非鉅、對象不多，所得亦少，及其犯罪
    動機、手段、品行、智識程度等一切情狀，分別量處如主文
    第2項所示之刑並定其應執行之刑，以示懲儆。至本案雖係
    由被告上訴，但本院並無對被告各罪諭知較重於原審判決所
    處之刑，而係因原審判決適用刑法第51條之裁量不當而撤銷
    之，依刑事訴訟法第370條但書規定，應不受不利益禁止之
    限制，附此敘明。
九、扣案之第二級毒品MDMA藥錠9包（共計90顆，驗餘淨重共24.
    78公克）、第三級毒品愷他命3包（合計驗餘毛重17.382公
    克），應依毒品危害防制條例第18條第1項前段之規定，不
    問屬於犯人與否，均於本案宣告沒收銷燬之。另包裝上開毒
    品之包裝袋共12只、扣案分裝袋10只、電子磅秤1臺，衡情
    應均為被告所有，於其販賣毒品分裝時使用或預備使用，爰
    依毒品危害防制條例第19條第1項規定，宣告沒收之。又被
    告販賣MDMA、愷他命所得4,600元，均係因販賣毒品犯罪所
    得之財物，應依毒品危害防制條例第19條第1項規定，均予
    沒收之，其中3900元部分因未扣案，如全部或一部不能沒收
    時，均以其財產抵償之。
十、被告甲○○經合法傳喚，無正當理由未到庭，爰不待其陳述
    ，逕行判決。
據上論斷，應依刑事訴訟法第369條第1項、第364條、第299第1
項前段、第371條，毒品危害防制條例第4條第2項、第3項、第18
條第1項前段、第19條第1項，刑法第11條前段、第51條第5款、
第9款，判決如主文。
本案經檢察官張金塗到庭執行職務。
中    華    民    國    97    年    5     月    7     日
                  刑事第十五庭審判長法  官  吳昭瑩
                                    法  官  李釱任
                                    法  官  蘇隆惠
以上正本證明與原本無異。
如不服本判決，應於收受送達後十日內向本院提出上訴書狀，其
未敘述上訴之理由者並得於提起上訴後十日內向本院補提理由書
（均須按他造當事人之人數附繕本）。
                                    書記官  吳玉華
中    華    民    國    97    年    5     月    7     日
附錄本案論罪科刑法條全文：
毒品危害防制條例第4條
製造、運輸、販賣第一級毒品者，處死刑或無期徒刑；處無期徒
刑者，得併科新臺幣1千萬元以下罰金。
製造、運輸、販賣第二級毒品者，處無期徒刑或7年以上有期徒
刑，得併科新臺幣7百萬元以下罰金。
製造、運輸、販賣第三級毒品者，處5年以上有期徒刑，得併科
新臺幣5百萬元以下罰金。
製造、運輸、販賣第四級毒品者，處3年以上10年以下有期徒刑
，得併科新臺幣3百萬元以下罰金。
製造、運輸、販賣專供製造或施用毒品之器具者，處1年以上7
年以下有期徒刑，得併科新臺幣1百萬元以下罰金。
前5項之未遂犯罰之。


司法院資訊處製作；財團法人民間司法改革基金會備份。
